臺灣高等法院刑事裁定　　　　　　　 100年度交抗字第1112號
抗　告　人
即　異議人　楊金龍
上列抗告人因違反道路交通管理處罰條例事件，不服臺灣桃園地
方法院中華民國100年7月28日100年度交聲字第534號裁定，提起
抗告，本院裁定如下：
    主  文
抗告駁回。
    理  由
一、按受處分人，不服道路交通管理處罰條例第 8條主管機關所
    為之處罰，得於接到裁決書之翌日起20日內，向管轄地方法
    院聲明異議。法院認聲明異議不合法律上之程式或其異議權
    已經喪失者，應以裁定駁回之，但其不合法律上之程式可補
    正者，應先定期命為補正，逾期不補正者，即予駁回。道路
    交通管理處罰條例第87條第 1項、道路交通事件處理辦法第
    17條分別定有明文。是得為聲明異議之對象，係主管機關所
    為之裁決，而非違規舉發通知，於裁決之前，僅能向處罰機
    關陳述意見，倘逕向管轄地方法院聲明異議，因其異議之對
    象尚未存在，該異議不合法律上之程式，且無從補正，自應
    予以駁回。
二、聲明異議意旨略以：罰單上之姓名與相關資料不符，且當場
    攔停舉發，為何不處罰駕駛人，為此聲明異議云云。
三、抗告意旨略以：(一)抗告人即異議人楊金龍未駕駛系爭車輛卻
    遭開單處罰，且姓名與相關資料之記載不符。(二)原裁定敘明
    未有主管機關之裁決，惟受處分人未曾收到執行命令且未抗
    告即遭扣押薪資作為處罰，爰請求撤銷原裁定云云。
四、經查：異議人雖於民國100年7月20日向原審法院聲明異議，
    惟其違規行為，尚未經主管機關依法裁決，有原審電話記錄
    查詢表在卷可稽(詳原審卷第14頁)。且系爭違規事實，同時
    涉及使用牌照稅法第28條第 2項、道路交通管理處罰條例第
    12條第1項第4款，係屬一行為違反數個行政法上義務而應處
    罰鍰之情形，因使用牌照稅法規定應處法定罰鍰金額高於道
    路交通管理處罰條例之法定罰鍰最高金額，依行政罰法第24
    條第1項、第31條第2項規定，本件應由稅捐稽徵機關裁處等
    情，亦有交通部公路總局新竹區監理所中壢監理站100年7月
    15日竹監壢字第1003003476號函在卷可參(詳原審卷第7頁)
    。是異議人就不存在之裁決向原審法院聲明異議，揆諸上開
    說明，顯不合法律上之程式甚明。
五、原審同此認定，認異議人聲明異議不合法律上之程式，且無
    從補正，而駁回其聲明，經核並無違誤。至抗告意旨不服扣
    薪命令乙節，因其並非道路交通主管機關所為之處分，應循
    其他法定途徑救濟。異議人猶執前詞，任意指摘原裁定不當
    ，提起本件抗告，為無理由，應駁回之。
據上論斷，依道路交通管理處罰條例第89條、刑事訴訟法第 412
條，裁定如主文。
中    華    民    國   100    年    9     月    6     日
                  刑事第十三庭  審判長法  官  曾德水
                                      法  官  楊貴雄
                                      法  官  宋松璟
以上正本證明與原本無異。
不得再抗告。
                                      書記官  蘇秋
中    華    民    國   100    年    9     月    6     日